【裁判字號】    97,訴,1600
【裁判日期】    970520
【裁判案由】    毒品危害防制條例
【裁判全文】
臺灣臺中地方法院刑事判決              97年度訴字第1600號
公  訴  人  臺灣臺中地方法院檢察署檢察官
被      告  甲○○
                    （現因另案於臺灣臺中監獄臺中分監執行
上列被告因違反毒品危害防制條例案件，經檢察官提起公訴（97
年度毒偵字第755號），被告於準備程序中就被訴事實為有罪之
陳述，經本院合議庭評議後裁定由受命法官獨任改行簡式審判程
序審理，判決如下：
    主    文
甲○○施用第一級毒品，處有期徒刑拾月。
    犯罪事實
一、甲○○曾因施用毒品案件，經依臺灣屏東地方法院88年度毒
    聲字第2600號裁定送勒戒處所進行觀察、勒戒，於民國88年
    12月2日進入臺灣屏東看守所附設勒戒所接受觀察勒戒後，
    認有繼續施用毒品傾向，經臺灣屏東地方法院89年度毒聲字
    第3號裁定令入戒治處所施以強制戒治，於89年1月13日進入
    臺灣屏東戒治所接受強制戒治，嗣因執行成效良好，經臺灣
    屏東地方法院以89年度毒聲字第1392號裁定停止戒治，所餘
    戒治期間並付保護管束，於89年6月27日停止戒治釋放出所
    ，於保護管束期間，復經臺灣屏東地方法院以89年度毒聲字
    第2003號裁定撤銷停止戒治，令入戒治處所施以強制戒治，
    於91年5月11日進入臺灣屏東戒治所繼續接受強制戒治，於
    91年11月20日強制戒治執行完畢釋放出所，並由臺灣屏東地
    方法院檢察署檢察官於91年12月5日以91年度戒毒偵字第256
    號為不起訴處分確定。甲○○於前開強制戒治執行完畢釋放
    後五年內，復因施用毒品罪，經本院於96年12月31日以96年
    度訴字第2283號判處有期徒刑九月確定；於97年2月26日入
    監執行，目前仍在監執行中。
二、甲○○仍不知悔改及徹底戒絕，於前開強制戒治執行完畢釋
    放後五年內復因施用毒品罪遭判處有期徒刑執行完畢後，竟
    仍基於施用第一級毒品海洛因之犯意，於96年12月9日上午6
    時許，在臺中市○○區○○路26號5樓之1其友人住處，以將
    少許海洛因加水稀釋後注入針筒內，以針筒注射手臂血管之
    方式，非法施用第一級毒品海洛因一次。嗣於96年12月10日
    18時40分許，在臺中市○○區○○路與德化街口，因形跡可
    疑，為警盤查，發現甲○○手臂關節處有針筒注射痕跡，因
    而獲悉上情。
三、案經臺中市警察局第二分局報告臺灣臺中地方法院檢察署檢
    察官偵查起訴。
    理    由
一、訊據被告甲○○對於前揭時地施用第一級毒品海洛因一次之
    情，業於本院中坦認屬實，且被告為警查獲時所採集之尿液
    ，經送驗結果，亦呈現嗎啡陽性反應，此有臺中市警察局第
    二分局採集尿液鑑定同意書一份、臺中市警察局第二分局尿
    液代號與真實姓名對照表一份、中山醫學大學附設醫院檢驗
    科藥物檢測中心尿液檢驗報告一份在卷可稽，復有查獲時所
    拍攝被告手臂有針筒注射痕跡之照片二張附卷足憑，被告自
    白供述與現有事證相符，應堪置信。按觀察、勒戒或強制戒
    治執行完畢釋放後，五年內再犯毒品危害防制條例第十條之
    罪者，檢察官應依法追訴，毒品危害防制條例第二十三條第
    二項定有明文。倘被告於五年內已再犯，經依法追訴處罰，
    縱其第三次（或第三次以上）再度施用毒品之時間，在初犯
    經觀察、勒戒或強制戒治執行完畢釋放五年以後，已不合於
    「五年後再犯」之規定，且因已於「五年內再犯」，顯見其
    再犯率甚高，原實施觀察、勒戒或強制戒治，已無法收其實
    效，即應依該條例第十條處罰（參照最高法院95年第七次刑
    事庭會議決議）。被告因施用毒品案件，經依臺灣屏東地方
    法院88年度毒聲字第2600號裁定送勒戒處所進行觀察、勒戒
    ，於88年12月2日進入臺灣屏東看守所附設勒戒所接受觀察
    勒戒後，認有繼續施用毒品傾向，經臺灣屏東地方法院89年
    度毒聲字第3號裁定令入戒治處所施以強制戒治，於89年1月
    13 日進入臺灣屏東戒治所接受強制戒治，嗣因執行成效良
    好，經臺灣屏東地方法院以89年度毒聲字第1392號裁定停止
    戒治，所餘戒治期間並付保護管束，於89年6月27日停止戒
    治釋放出所，於保護管束期間，復經臺灣屏東地方法院以89
    年度毒聲字第2003號裁定撤銷停止戒治，令入戒治處所施以
    強制戒治，於91年5月11日進入臺灣屏東戒治所繼續接受強
    制戒治，於91年11月20日強制戒治執行完畢釋放出所，並由
    臺灣屏東地方法院檢察署檢察官於91年12月5日以91年度戒
    毒偵字第256號為不起訴處分確定；復於前開強制戒治執行
    完畢釋放後五年內，再因施用毒品罪，經本院於96年12月31
    日以96年度訴字第2283號判處有期徒刑九月確定等情，此有
    臺灣高等法院被告前案紀錄表一份在卷足憑，則被告於前開
    強制戒治執行完畢釋放後，五年內已再犯施用毒品犯行，本
    件施用毒品之犯行，自應予依法追訴。本件事證已臻明確，
    被告犯行，洵堪認定。
二、按海洛因係屬毒品危害防制條例所定之第一級毒品，不得非
    法施用。核被告所為，係犯毒品危害防制條例第十條第一項
    之施用第一級毒品罪。被告為供施用而持有第一級毒品海洛
    因之低度行為，應為施用第一級毒品海洛因之高度行為所吸
    收，不另論處。爰審酌被告前因施用毒品之犯行，經歷觀察
    勒戒、強制戒治之機會，仍無法戒除施用毒品之惡習，五年
    內，猶故態復萌，再次施用毒品，無視於毒品對於自身健康
    之嚴重傷害及國家對於杜絕毒品犯罪之禁令，惟因施用毒品
    本身係屬自戕行為，對於社會所產生之潛在危害性尚屬輕微
    ，且被告犯罪後業經坦承犯行，尚知悔悟，犯後態度良好，
    參酌公訴人具體求處有期徒刑十月等一切情狀，量處如主文
    所示之刑，以示懲儆。
據上論斷，應依刑事訴訟法第二百七十三條之一第一項、第二百
九十九條第一項前段，毒品危害防制條例第十條第一項，刑法第
十一條前段，判決如主文。
中    華    民    國    97    年    5     月    20    日
                  刑事第五庭    法  官  巫淑芳
上正本證明與原本無異。
如不服本判決，應於收受送達後10日內向本院提出上訴書狀（應
敘述具體理由並附繕本）。
上訴書狀如未敘述理由，應於上訴期間屆滿後20日內補提理由書
於本院。
                                書記官  王麗麗
中    華    民    國    97    年    5     月    20    日
附錄論罪科刑法條：
毒品危害防制條例第10條：
施用第一級毒品者，處六月以上五年以下有期徒刑。
施用第二級毒品者，處三年以下有期徒刑。


司法院資訊處製作；財團法人民間司法改革基金會備份。
